臺灣新竹地方法院民事裁定  
110年度勞簡抗字第2號
抗  告  人  林士傑  
            林萬號  
相  對  人  林虹妤  
上列當事人間請求給付薪資事件，抗告人對於民國110年2月5日
本院110年度竹東勞簡專調字第1號裁定提起抗告，本院裁定如下
：
    主  文
原裁定廢棄。
抗告程序費用新臺幣壹仟元由相對人負擔。
    理  由
一、按第二審法院認抗告為有理由者，應為廢棄或變更原裁定之
    裁定，民事訴訟法第495條之1第1項準用同法第450條規定參
    照；又上開規定，於對簡易程序之第一審裁定所為之抗告，
    亦準用之，同法第436條之1第3項亦有明文。次按勞動事件
    以勞工為原告者，由被告住所、居所、主營業所、主事務所
    所在地或原告之勞務提供地法院管轄，勞動事件法第6條第1
    項前段定有明文。又按因契約涉訟者，如經當事人定有債務
    履行地，得由該履行地之法院管轄，此乃民事訴訟法第12條
    就特別審判籍所設之規定，是項約定，無論以文書或言詞，
    抑以明示或默示為之，是否與債權契約同時訂定，固均無不
    可，即其履行地定有數處或雙務契約當事人所負擔之債務雙
    方定有互異之債務履行地者，各該履行地之法院亦皆有管轄
    權，惟必以當事人間有約定債務履行地之意思表示合致，始
    有該條規定之適用（最高法院98年度台抗字第468號裁定參
    照）。
二、本件相對人於原審主張：抗告人於民國109年2月6日起至109
    年8月6日止，僱用相對人於其菜園從事蔬果種植工作，約定
    每月薪資新臺幣(下同)3萬元，詎抗告人迄今尚未給付上開
    薪資，爰請求抗告人給付上開期間之薪資18萬元等語。　　
三、本件抗告意旨略以：抗告人目前於新竹縣五峰鄉從事農業工
    作，是本件應由本院管轄。又相對人林虹妤並非抗告人之受
    僱人，而係抗告人林萬號之女友，於109年間隨同林萬號自
    花蓮遷至新竹縣五峰鄉居住，故兩造間並無僱傭關係存在，
    相對人請求抗告人給付薪資，洵屬無據，爰提起抗告，請求
    廢棄原裁定等語。
四、經查，相對人主張抗告人積欠其薪資，向本院訴請抗告人給
    付薪資，經原審以抗告人之住所地分別位於宜蘭縣羅東鎮及
    花蓮縣吉安鄉為由，裁定將上開事件移送臺灣花蓮地方法院
    管轄。惟查，相對人在起訴時主張其勞務提供地即債務履行
    地為在新竹縣五峰鄉山上整地、除草、種植牛蕃茄等農作物
    乙節，既為抗告人不爭執工作地點在新竹縣○○鄉○○段000號
    處，且相對人於109年9月8日向新竹縣政府提出申訴申請撤
    銷霞喀羅露營區，復主張於109年11月11日因上開薪資爭議
    ，在其工作地點附近即新竹縣五峰鄉清石道路旁之工寮遭抗
    告人林士傑毆傷，並前往臺北榮民總醫院新竹分院急診就醫
    ，及向新竹縣政府竹東分局桃山派出所報案等情，此有相對
    人提出新竹縣政府109年9月8日府勞資字第1093934040號函
    、診斷證明書及新竹縣政府警察局竹東分局桃山派出所受理
    刑事案件報案三聯單等件附原審卷為憑，足認相對人主張其
    在新竹縣五峰鄉山區為抗告人提供勞務之地點，尚非無據。
    參以勞動事件法第6條第1項之立法理由，勞資爭議多在勞工
    之勞務提供地發生，為便利勞工起訴與應訴，兼顧法院調查
    證據之便捷，以期有效解決勞資爭議，爰就勞工與雇主間之
    勞動事件，採競合管轄之方式，而明定以起訴時被告之住所
    、居所、主營業所、主事務所所在地，或原告於勞動關係存
    續期間之勞務提供地定管轄之法院；於雇主起訴時，如勞工
    已離職，並得由勞工最後之勞務提供地法院管轄。準此，兩
    造因相對人提起給付薪資訴訟發生本件勞資爭議，而相對人
    主張於僱傭期間工作成果應係向抗告人提出，其提供勞務結
    果歸屬地點亦為相對人之工作地點，該處自屬相對人之勞務
    提供地。從而，相對人向本院提起訴訟，並無不合，原審以
    本院無管轄權，依民事訴訟法第2條第2項之規定，將本件裁
    定移送抗告人住所所在地之臺灣花蓮地方法院，容有未洽。
    抗告意旨指摘原裁定不當，求為廢棄，非無理由，應由本院
    將原裁定廢棄，並發回原審另為適法妥當之處理。
五、據上論結，本件抗告為有理由，依民事訴訟法第436條之1第
    3項、第495條之1第1項、第450條、第95條、第78條，裁定
    如主文。
中　　華　　民　　國　　110 　年　　4 　　月　　12　　日
                    勞動法庭  審判長法  官   鄭政宗 
                                    法  官   陳麗芬
                                    法  官   王佳惠
以上正本證明與原本無異。
本裁定不得抗告。          
中　　華　　民　　國　　110 　年　　4 　　月　　12  　日
                                書記官　黃伊婕